【裁判字號】    90,上訴,343
【裁判日期】    900109
【裁判案由】    違反毒品危害防制條例
【裁判全文】
臺灣高等法院高雄分院刑事判決                      九十年度上訴字第三四三號
    上訴人
    即被告  李豐
    指  定
    辯護人  本院公設辯護人孫妙岑
右上訴人因違反毒品危害防制條例案件，不服臺灣高雄地方法院八十九年度訴字第一
六○九號中華民國九十年一月九日第一審判決（起訴案號：臺灣高雄地方法院檢察署
八十九年度偵字第一七一四七號），提起上訴，本院判決如左：
      主  文
原判決撤銷。
甲○○共同販賣第二級毒品，未遂，處有期徒刑肆年。
扣案之安非他命肆包（驗後毛重貳點捌公克）沒收銷燬。
      事  實
一、甲○○前於民國（下同）八十八年間因違反毒品危害防制條例案件（販賣第二級
    毒品罪），經本院於八十八年九月二十三日判處有期徒刑三年，緩刑五年，緩刑
    期中付保護管束確定。詎其於緩刑付保護管束期間，仍不知悔改，於八十九年六
    月十三日（起訴書誤載為三十日），因王竣鴻違反毒品危害防制條例案件先經警
    緝獲後，供出毒品係向綽號「小主」（或諧音「少主」、「世子」）之李宗勳（
    另案偵查中）購得，並配合警方於電話中聯絡李宗勳佯稱欲向其購買新台幣（下
    同）二千元之安非他命，雙方在電話中約定在高雄市○鎮區○○街與瑞和街口之
    全家便利超商前交付毒品，經李宗勳聯絡囑託甲○○前往交付安非他命並向對方
    收取二千元，甲○○乃基於與李宗勳共同意圖營利販賣第二級毒品安非他命之犯
    意聯絡，受託攜帶李宗勳所交付內藏安非他命四包（驗前毛重二˙八五公克，驗
    後毛重二˙八公克）之行動電話，於當日十六時四十分許，至李宗勳所指示之前
    揭全家便利超商前，正準備將安非他命交予王竣鴻時，為埋伏之警員當場查獲，
    並自甲○○所帶之行動電話內起出欲交易之前揭安非他命，致未能完成販賣安
    非他命之行為。
二、案經高雄市政府警察局前鎮分局移送臺灣高雄地方法院檢察署檢察官偵查起訴。
    理  由
一、訊之上訴人即被告甲○○矢口否認右揭犯行，辯稱：伊僅受李宗勳之託交付手機
    給王竣鴻，不知手機內藏有安非他命，李宗勳亦未要其向王竣鴻收取二千元價款
    云云。惟查，被告對於右揭時、地，受綽號「小主」之另案被告李宗勳委託前往
    高雄市○鎮區○○街與瑞和街口之全家便利超商前交付毒品予王竣鴻，於交付之
    際為埋伏之警員當場查獲，並扣得李宗勳所囑託交付予王竣鴻之安非他命四包等
    事實，已據其於警、偵訊及原審初訊時供認不諱在卷（見一三三八三號偵查卷第
    六頁至第九頁、第二三頁至二五頁及第三四、三五頁訊問筆錄，原審卷第六十六
    頁、第六十七頁），核與證人王竣鴻於警訊中供述其因毒品案件遭警緝獲後，配
    合警方於電話中聯絡李宗勳佯稱欲向其購買二千元之安非他命，雙方在電話中約
    定於高雄市○鎮區○○街與瑞和街口之全家便利超商前交付毒品，嗣於約定地點
    ，被告出面交付毒品為埋伏之警員當場查獲等配合警方誘出毒販之情節，（見上
    開偵查卷第十至十三頁偵訊筆錄），及另案被告李宗勳嗣經通緝到案後，經原審
    借提訊問時，亦坦承被告當日確實係受伊委託前往查獲地點交付毒品一情（見原
    審卷第六十八頁、第六十九頁），彼此所供吻合，被告前揭部分之自白，核與事
    實相符，堪以採信。至李宗勳囑託被告交付毒品予王竣鴻時，並同時囑其向王竣
    鴻收取二千元一節，除經被告於警訊中承認外，其嗣於偵查中亦為相同供述（見
    同上偵卷第三十四頁），衡情被告警訊筆錄之供述倘非實情，則於偵查中當會翻
    異前供，否認警訊之供詞，豈可能於偵查中復為相同內容之供述，堪認其於警訊
    及偵查時所為之陳述，為真實可採。被告嗣雖翻異前詞，否認知悉受託攜帶之手
    機內藏有安非他命及有受託收取二千元價款云云，而另案被告李宗勳亦附和被告
    之說詞，否認有欲販賣安非他命予王竣鴻，供稱當時係王竣鴻欲向其取回寄放之
    安非他命云云，另證人王竣鴻經原審法院囑託台灣屏東地方法院法官訊問時，雖
    亦否認有配合警方佯裝向李宗勳購毒之事實，供稱：警訊筆錄是警察要伊如是說
    ，甲○○是欲還其手機時被查獲，伊所施用之毒品是向李宗勳討的，未曾向李宗
    勳購買云云。但查，本案被告遭查獲經過，確實係另案被告李宗勳與王竣鴻當日
    先於電話中聯絡約定在查獲地點交付安非他命，經李宗勳囑託被告前往交易時為
    埋伏之警員查獲一情，業經被告及另案被告李宗勳供承在卷，而李宗勳囑託被告
    交付之安非他命係藏置於行動電話內，復經被告陳明屬實，故證人王竣鴻嗣於原
    審囑託訊問時供稱被告欲還伊手機時被查獲一情，實則手機內即藏放李宗勳欲交
    予王竣鴻之安非他命，故外觀上雖係交付手機，但係交付暗藏之安非他命甚明，
    被告確係受另案被告李宗勳委託攜帶安非他命與王竣鴻交易時為警查獲之事實，
    要屬無訛，王竣鴻前揭證述，無非係欲掩飾其向李宗勳購買毒品之事實，顯係避
    重就輕之詞，自無可採，而被告受託交付毒品係於自由意識下所為之供述，應為
    真實可採，且李宗勳所供稱係王竣鴻欲取回其前寄放伊處之安非他命一節，已經
    王竣鴻否認在卷（見前揭囑託訊問筆錄），足認被告與李宗勳嗣經通緝到案後（
    同時緝獲），經原審同時提訊所為相互呼應之供述，係事後串供之飾卸、迴護之
    詞，均無可採。此外，並有被告與王竣鴻在全家便利超商前擬欲交易之毒品安非
    他命四包扣案可稽，經送鑑定結果，確係第二級毒品安非他命，復有高雄醫院附
    設中和紀念醫院八十九年八月十五日編號Ｂ0000000號檢驗報告單一紙附
    卷可憑，被告受李宗勳之託前往全家便利超商交付安非他命予王竣鴻，被告與李
    宗勳有共同販賣安非他命予王竣鴻之行為，事證明確，被告之犯行堪以認定。
二、查被告受託攜帶安非他命交付買方及允為收取買賣價金之行為，均屬買賣安非他
    命犯罪構成要件之行為，於尚未完成交易之際，即為警查獲，而被告有違反毒品
    危害防制條例前科（經本院判處有期徒刑三年，緩刑五年確定在案），且政府嚴
    厲查緝毒品，茍無利得，另案被告李宗勳斷無甘冒重典販賣之理，李宗勳有營利
    之意圖甚明，被告明知其情，仍允為上開買賣安非他命之行為（不能證明被告有
    共同意圖營利而販入該等安非他命之行為），核其所為，係犯毒品危害防制條例
    第四條第五項、第二項之販賣第二級毒品未遂罪。被告與囑託其出面交易之另案
    被告李宗勳就當次販賣未遂之犯行，有犯意聯絡及行為分擔，為共同正犯。其為
    未遂犯，依刑法第二十六條前段減輕其刑。
三、原審論處被告罪刑，固非無見。惟按販賣第二級毒品，依毒品危害防制條例第四
    條第二項規定，其法定本刑為：「處無期徒刑或七年以上有期徒刑，得併科新台
    幣七百萬元以下罰金」，原判決雖認定被告係販賣第二級毒品未遂，於據上論結
    亦引用刑法第二十六條之條文，但於理由欄論處被告罪刑時，未敘明係依既遂犯
    之刑減輕其刑，遽判處被告有期徒刑四年，即有未合，被告上訴意旨否認有共同
    販賣安非他命而指摘原判決不當，雖不足取，但原判決既有可議，仍無可維持，
    應將原判決撤銷改判。審酌被告前於八十八年間即曾因犯販賣第二級毒品罪，經
    本院判處有期徒刑三年，緩刑五年，緩刑期中付保護管束確定在案，於緩刑付保
    護管束期間，竟又犯本案，及念其受託出面交易毒品，係因警員為誘出販賣安非
    他命之另案被告李宗勳，始由王竣鴻向李宗勳佯稱購毒，因李宗勳不便出面始臨
    時委託被告代為送達，其前此並無其他代送毒品之犯行，分據被告、李宗勳陳明
    在卷，且其無償受託交付毒品，並未獲利，暨犯後之態度等一切情狀，仍如原審
    量處有期徒刑四年。扣案之安非他命四包（驗後毛重二˙八公克），經鑑定結果
    確係第二級毒品，依毒品危害防制條例第十八條第一項前段之規定，併予宣告沒
    收銷燬；至於鑑驗所耗用之安非他命既已滅失，即毋庸諭知沒收。
據上論結，應依刑事訴訟法第三百六十九條第一項前段、第三百六十四條、第二百九
十九條第一項前段，毒品危害防制條例第四條第五項、第二項、第十八條第一項前段
，刑法第十一條、第二十八條、第二十六條前段，判決如主文。
本案經檢察官郭振昌到庭執行職務。
中    華    民    國      九十      年       四       月     十一   日
                              臺灣高等法院高雄分院刑事第二庭
                                  審判長法官  曾永宗
                                        法官  鄭月霞
                                  法官  邱永貴
右正本證明與原本無異。
如不服本判決，應於判決送達後十日內向本院提出上訴狀，其未述理由者並應於提
出上訴狀後十日內向本院補提理由書（應附繕本)。
                                      書記官  周能智
中    華    民    國      九十      年       四       月     十二   日
附錄：本判決論罪科刑法條：
毒品危害防制條例第四條第二項、第五項。
毒品危害防制條例第四條
製造、運輸、販賣第二級毒品者，處無期徒刑或七年以上有期徒刑，得併科新臺幣七
百萬元以下罰金。
前四項之未遂犯罰之。
                                                                  Ｊ


司法院資訊處製作；財團法人民間司法改革基金會備份。
